最高法院刑事判決　　　　　　　　　 111年度台上字第4019號
　　　　　　　　　　　　　　　　　 111年度台上字第4020號
　　　　　　　　　　　　　　　　　 111年度台上字第4021號　　 
上　訴　人　郭家宏
上列上訴人因違反毒品危害防制條例等罪案件，不服臺灣高等法
院臺南分院中華民國111年5月31日第二審判決（110 年度上訴字
第1177、1192、1296號，起訴案號：臺灣臺南地方檢察署109 年
度偵字第13321、14813號、110年度偵字第176、3380、4502、56
08號），提起上訴，本院判決如下：
    主  文
上訴駁回。
    理  由
按刑事訴訟法第377 條規定，上訴於第三審法院，非以判決違
  背法令為理由，不得為之。是提起第三審上訴，應以原判決違
  背法令為理由，係屬法定要件。如果上訴理由書狀並未依據卷
  內訴訟資料，具體指摘原判決不適用何種法則或如何適用不當
  ，或所指摘原判決違法情事，顯與法律規定得為第三審上訴理
  由之違法情形，不相適合時，均應認其上訴為違背法律上之程
  式，予以駁回。至原判決有無違法，與上訴是否以違法為理由
  ，係屬二事。
本件第一審認定，上訴人郭家宏有如原判決附表（下稱附表）
  一編號1至6、附表二㈠編號1至6及附表二㈡編號1至6所示各犯
  行明確，因而就附表一各編號部分，論處上訴人以民國109年7
  月15日修正施行前（下稱修正前）毒品危害防制條例第4條第2
  項之販賣第二級毒品共3罪刑、轉讓偽藥共2罪刑及轉讓禁藥罪
  刑；就附表二㈠㈡各編號部分，論處上訴人販賣第二級毒品共
  5罪刑、販賣第三級毒品共7罪刑（附表二㈠編號1、2與附表二
  ㈡編號1、2依修正前毒品危害防制條例規定論處，其餘各編號
  則依現行毒品危害防制條例規定論處），並諭知相關之沒收、
  沒收追徵或沒收銷燬。上訴人僅就第一審判決關於其量刑部分
  提起上訴，經原審審理結果，撤銷第一審關於附表一各編號之
  宣告刑。另維持第一審關於附表二㈠㈡各編號所示宣告刑，而
  駁回上訴人在第二審此部分之上訴，並就撤銷改判及上訴駁回
  部分所處之刑，定應執行有期徒刑7年6月。已詳述其憑以認定
  量刑之依據及理由。
第三審為法律審，應以第二審判決所確認之事實為判決基礎，
  故於第二審判決後不得主張新事實或提出新證據，而資為第三
  審上訴之理由。上訴人於事實審主張其毒品來源為「賓仔」（
  斌阿）、「蔡彰」、王思淵。其於警局函復稱：上訴人僅供述
  其上游綽號，並不知其等真實姓名、年籍及聯絡方式，故並未
  因其供述而查獲毒品上游等旨，以及王思淵經檢察官為不起訴
  處分後，始於提起第三審上訴時，主張鄭宇翔為其毒品來源，
  並聲請傳喚證人陳彥蓉、張宗憲到庭調查，以查明上開事實，
  顯係於第三審主張新事實、新證據，自非上訴第三審之適法理
  由。綜上，應認本件上訴不合法律上之程式，予以駁回。
據上論結，應依刑事訴訟法第395條前段，判決如主文。
中    華    民    國   111    年    9     月    1     日
                  刑事第三庭審判長法  官  徐  昌  錦  
                                  法  官  林  恆  吉  
                                  法  官  林  海  祥  
                                  法  官  侯  廷  昌  
                                  法  官  江  翠  萍  
本件正本證明與原本無異
                                  書記官
中    華    民    國   111    年    9     月    6     日